# 研发产品确认收入

提问人：跨度防护 时间：2017-09-18 20:07:14
请教陈版：企业的研发是一种常态，每年都有，企业将研发费用最终结转计入管理费用，研发产品形成的收入应该确认主营业务收入（收入大于全部费用化的研发费用），请问这样做账可以吗？

回答人：chenyiwei
不恰当。如果是基于客户合同的受托研发，则研发支出应计入合同成本，最终转入营业成本；如果是企业内部立项的研发项目，则不论产出产品的销售金额是否大于研发支出，均应首先冲减研发支出，冲减到零之后的差额确认为营业外收入。

提问人：laurazj 时间：2018-01-13 11:50:57
陈老师 有个公司在上市辅导期，研发出了成果，能确认收入了吗？ 证监会对这方面的审核要求是什么样的呢？

回答人：chenyiwei
一般不建议资本化，即使出了成果。